臺灣高雄地方法院刑事裁定             100年度聲字第5055號
聲  請  人
即指定辯護人陳俊偉律師
被      告  羅惟義
上列聲請人即被告之辯護人因被告違反槍砲彈藥刀械管制條例等
案件，聲請具保停止羈押，本院裁定如下：
    主  文
聲請駁回。
    理  由
一、聲請意旨略以：被告羅惟義就檢察官起訴之犯罪事實二、四
    、五、六均已認罪，至犯罪事實三之部分雖未認罪，然僅係
    爭執未為強盜行為，並無狡飾隱瞞之情事，且被告現與母親
    同住，不會傳喚不到，被告亦保證在審理期間不會找證人談
    論本案，爰聲請具保停止羈押云云。
二、按被告及得為其輔佐之人或辯護人，得隨時具保，向法院聲
    請停止羈押，刑事訴訟法第110條第1項固有明文。惟法院准
    許具保停止羈押之聲請，應以被告雖有刑事訴訟法第101 條
    第1 項各款或第101 條之1 第1 項各款之羈押原因，但已無
    羈押之必要，或另有同法第114 條各款所示之情形為限。
三、經查：
(一)  被告羅惟義因違反槍砲彈藥刀械管制條例等案件，經本院訊
    問後，認其涉犯強盜罪、剝奪他人行動自由罪及非法持有槍
    枝罪罪嫌重大，且被告曾於民國98年間因剝奪他人行動自由
    罪經本院判處罪刑確定，被告復於100 年間涉犯起訴書所載
    之剝奪他人行動自由罪，顯有反覆實施同一犯罪之虞，再被
    告戶籍設於高雄市小港區戶政事務所，住所不明又涉犯重罪
    ，衡情有逃亡之虞，再被告所犯之罪，均對治安影響甚大，
    非予羈押，顯難進行審判、執行，認有羈押之必要，爰依刑
    事訴訟法第101 條第1 項第1 款、第3 款、第101 條之1 第
    1 項第3 款之規定，於100 年9 月16日起裁定對被告執行羈
    押。
(二)  被告於本院準備程序中，就起訴書犯罪事實二、四、六所載
    之犯行供承在卷，並有扣案具有殺傷力之改造手槍1 支、具
    有殺傷力之制式子彈3 顆可憑，可認犯嫌重大，又非法持有
    槍枝、子彈之罪均屬重罪，而被告戶籍設於高雄市小港區戶
    政事務所，實有逃亡之虞，再者，被告於準備程序中否認有
    何起訴書犯罪事實三、五所載之強盜及妨害自由犯行，並聲
    請傳喚證人到庭作證，本院考量若准許聲請人之具保聲請，
    實不能排除被告勾串或脅迫證人之可能，故羈押之原因仍屬
    存在。本院斟酌被告未經許可即持有上開為數非少具有殺傷
    力之槍枝、子彈，又其涉犯之妨害自由犯行，屬暴力犯罪，
    對一般民眾之生命、身體、自由均已構成嚴重威脅，經就司
    法追訴之國家社會公益及社會大眾之生命、身體、自由法益
    ，與被告人身自由之私益兩相利益衡量後，認對被告執行羈
    押尚稱相當，而與憲法比例原則及刑事訴訟法上羈押相當性
    之要求無違，且考量命被告具保、責付或限制住居等侵害較
    小之手段，亦均不足以確保審判或執行程序之順利進行，是
    認被告確有繼續羈押之必要存在。此外，復查無刑事訴訟法
    第114 條所列不得駁回具保停止羈押聲請之事由，從而，聲
    請人聲請具保停止羈押，礙難准許，應予駁回。
中    華    民    國   100    年    10    月    31    日
                  刑事第十三庭審判長法  官  黃蕙芳
                                    法  官  楊智守
                                    法  官  陳采葳
以上正本證明與原本無異。
如不服本裁定，應於送達後5日內，向本院提出抗告狀。
中    華    民    國   100    年    10    月    31    日
                                    書記官  葉祝君